sk-SK: Typ antény: Kolineárny; Dvojpólový; Smerový; Mriežkový; Skrutkovitý; Log periodický; Všesmerový; Panelový; Parabolický; Patchový; Sektorový; Tyčový; Yagiho; Iné
vi: Loại ăng-ten: Thẳng hàng; Lưỡng cực; Ván hướng; Kẻ ô; Xoắn ốc; Đăng nhập định kỳ; Đa hướng; Panel; Đường parabôn; Vá; Hình quạt; Roi da; Ăngten Yagi; Khác
zh-TW: 天線類型: 共線式; 偶極; 單向; 網格; 螺旋; 對數週期; 全向式; 面板; 拋物線型; 貼片; 扇型; 鞭型; 八木; 其他
nl: Antennetype: Collineair; Dipool; Directioneel; Rooster; Spiraalvormig; Log-periodiek; Omnidirectioneel; Paneel; Parabolisch; Patch; Sector; Zweep; Yagi; Andere
sl-SI: Vrsta antene: Kolinearna; Dipolna; Usmerjena; Mrežasta; Spiralna; Log-periodična; Vsesmerna; Panelna; Parabolična; Ravna; Sekcijska; Paličasta; Yagi; Druga
ro-RO: Tip antenă: Coliniar; Dipol; Direcțională; Grilă; Elicoidală; Logaritmic-periodică; Omnidirecțională; Panou; Parabolică; Patch; Sectorială; Whip; Yagi; Altele
hu: Antenna típusa: Kollineáris; Kétpólusú; Irányított; Rács; Spirál; Logaritmikus-periodikus; Mindenirányú; Panel; Parabola; Toldó; Szektor; Ostor; Yagi; Egyéb
it: Tipo di antenna: Collineare; Dipolo; Direzionale; Griglia; Elicoidale; Log periodico; Omnidirezionale; Pannello; Parabolico; Patch; Settore; A frusta; Yagi; Altro
en: Antenna type: Collinear; Dipole; Directional; Grid; Helical; Log-periodic; Omnidirectional; Panel; Parabolic; Patch; Sector; Whip; Yagi; Other
ko: 안테나 유형: 공선형; 다이폴; 디렉셔널; 그리드; 나선형; 로그 주기; 무지향성; 패널; 파라볼라; 패치; 섹터; 휩; 야기; 기타
hr-HR: Vrsta antene: Kolinearna; Dvopolna; Direkcijska; Mrežasta; Spiralna; Logaritamsko-periodična; Svesmjerna; Panel; Parabolična; Patch; Sektorska; Bič; Yagi; Ostalo
de: Antennentyp: Kollinear; Dipol; Direktional; Gitter; Wendel; Logarithmisch-periodisch; Omnidirektional; Panel; Parabolisch; Patch; Sektor; Peitsche; Yagi; Sonstiges
tr: Anten Tipi: Doğrusal; Çift kutuplu; Yönlü; Şebeke; Sarmal; Log-periyodik; Çok yönlü; Panel; Parabolik; Yama; Sektör; Makara; Kısa dalga; Diğer
sv: Typ av antenn: Kolinjär; Dipol; Riktad; Rutnät; Helisk; Log-periodisk; Rundstrålande; Panel; Parabolisk; Lapp; Sektor; Piska; Yagi; Övrigt
fi: Antennityyppi: Kollineaarinen; Dipoli; Suuntaava; Ruudukko; Helix; Logperiodinen; Pallo; Paneeli; Parabolinen; Patch; Sektori; Pitkälanka; Jagi; Muu
el: Τύπος κεραίας: Συγγραμμική; Διπολική; Κατευθυντική; Πλέγμα; Ελικοειδής; Λογαριθμική-περιοδική; Πολυκατευθυντική; Πλέγμα; Παραβολική; Αυτοκόλλητη; Τομεακή; Εύκαμπτη; Γιάγκι; Άλλο
cs: Typ antény: Kolineární; Dipólová; Directional; Mřížkované; Spirálovitá; Log-periodická; Všesměrový; Panel; Parabolická; Flíčková; Sektorová; Bičová; Yagi; Jiné
bg-BG: Тип антена: Колинеарно; Дипол; Насочен; Мрежа; Спираловиден; Лог-периодичен; Многопосочен; Панел; Параболичен; Кръпка; Сектор; Камшик; Yagi; Други
ja: アンテナの種類: コリニア; ダイポール; ディレクショナル; グリッド; ヘリカル; 対数周期; 全指向性; パネル; パラボラ; パッチ; セクター; ホイップ; 八木; その他
da: Antennetype: Kolineær; Dipol; Retningsbestemt; Gitter; Spiralformet; Log-periodisk; Omnidirektionel; Panel; Parabol; Patch; Sektor; Pisk; Yagi; Andet
pt-BR: Tipo de antena: Colinear; Dipolo; Direcional; Grade; Helicoidal; Log-periódica; Omnidirecional; Painel; Parabólica; Patch; Setor; Whip; Yagi; Outro
th: ประเภทเสาอากาศ: แบบร่วมเส้นตรง; แบบสองเสา; แบบกำหนดทิศทาง; กริด; แบบเกลียว; แบบก้างปลา; การรับเสียงแบบออมนิไดเร็คชันแนล; ทรงเหลี่ยม; ทรงพาราโบลา; แบบแปะติด; แบบเซกเตอร์; แบบแส้; แบบยากิ; อื่นๆ
fr: Type d’antenne: Colinéaire; Dipôle; Directionnel; Grillagé; Hélicoïdal; Journal-périodique; Omnidirectionnel; Panel; Parabolique; Correctif; Secteur; Fouet; Yagi; Autre
pl: Typ anteny: Współliniowa; Dipolowa; Kierunkowy; Siatka; Śrubowa; Logarytmiczno-periodyczna; Wielokierunkowe; Panel; Paraboliczna; Patch; Sektorowa; Prętowa; Yagi; Inne
zh-CN: 天线类型: 纵列; 偶极; 单向; 网格; 螺旋形; 对数周期; 全指向式; 板; 抛物面; 贴片; 扇面; 鞭形; 八木; 其他
nb: Antennetype: Kollineær; Dipol; Retningsbestemt; Nett; Helisk; Logg-periodisk; Omnidireksjonell; Panel; Parabolsk; Lapp; Sektor; Pisk; Yagi; Annet
ru: Тип антенны: Коллинеарная; Дипольная; Направленная; Сетчатая; Спиральная; Логопериодическая; Всенаправленная; Панельная; Параболическая; Полосковая; Секторальная; Штыревая; Яги; Другая
pt-PT: Tipo de antena: Colinear; Dipolo; Direcional; Grelha; Helicoidal; Log periódica; Omnidirecional; Panel; Parabólica; Plana; Setor; Chicote; Yagi; Outro
lt-LT: Antenos tipas: Kolinearinė; Dipolinė; Kryptinė; Tinklinė; Spiralinė; Logoperiodinė; Daugiakryptė; Skydinė; Parabolinė; Plokštinė; Sektorinė; Strypinė; Banginio kanalo; Kita
es: Tipo de antena: Colineales; Dipolo; Directional; Rejilla; Helicoidal; Logoperiódica; Omnidireccional; Panel; Parabólica; Parche; Sector; Antena de varilla; Yagi; Otros